臺灣板橋地方法院刑事判決             100年度易字第1798號
公  訴  人  臺灣板橋地方法院檢察署檢察官
被      告  葉存忠
上列被告因竊盜案件，經檢察官提起公訴（100 年度偵字第8669
號），被告於本院審理時就被訴事實為有罪之陳述，經詢問當事
人意見，本院裁定改依簡式審判程序審理，判決如下：
    主  文
葉存忠竊盜，累犯，處有期徒刑伍月，如易科罰金，以新臺幣壹
仟元折算壹日。
    事  實
一、葉存忠前於民國95年間因竊盜案件，經臺灣南投地方法院以
    95年度易字第127 號判處有期徒刑8 月確定，嗣經減刑為有
    期徒刑4 月確定，於96年7 月16日執行完畢出監。詎仍不知
    悔改，於100 年1 月23日之日間某時，在新北市○○區○○
    路473 巷33弄8 號鄭振華住處外，見該處之大門未上鎖，即
    意圖為自己不法之所有，侵入該住宅（所涉侵入住宅部分未
    據告訴），竊取鄭振華所有之櫻花牌熱水器2 台、五聯熱水
    器1 台及空氣壓縮機1 台（起訴書漏載「五聯熱水器1 台」
    ），得手後將上開物品搬至附近劉秋雄住處，以抵償積欠之
    債務（劉秋雄所涉贓物部分，經檢察官另為不起訴處分）。
    嗣劉秋雄於同年月25日9 時許在路上搬運上開空氣壓縮機時
    ，為鄭振華發覺而報警處理，始循線查悉上情。
二、案經鄭振華訴由新北市政府警察局三峽分局移請臺灣板橋地
    方法院檢察署檢察官偵查起訴。
    理  由
一、按本件被告葉存忠所犯係死刑、無期徒刑、最輕本刑為3 年
    以上有期徒刑以外之罪，其於本院審理時就前揭被訴事實為
    有罪之陳述，經本院告知簡式審判程序之旨，並聽取被告與
    公訴人之意見後，認無不得或不宜改依簡式審判程序進行之
    處，爰依刑事訴訟法第273 條之1 第1 項，裁定本件改依簡
    式審判程序審理，合先敘明。
二、上揭事實，業據被告於警、偵訊及本院審理時坦承不諱，核
    與證人即告訴人鄭振華、證人卓啟妹、劉秋雄於警、偵訊時
    證述之情節相符，並有現場及贓物照片共17張附卷可稽，足
    認被告前開自白與事實相符，本件事證明確，被告犯行已堪
    認定。另起訴書犯罪事實欄所載被告竊得之物品部分漏載「
    五聯熱水器1 台」，業經公訴人於本院審理時當庭補充更正
    ，附此敘明。
三、按行為後法律有變更者，適用行為時之法律。但行為後之法
    律有利於行為人者，適用最有利於行為人之法律。刑法第2
    條第1 項定有明文。經查，被告行為後，刑法第321 條第1
    項已於100 年1 月26日修正公布，同年月28日生效開始施行
    ，修正前該條項規定：「犯竊盜罪而有左列情形之一者，處
    6 月以上、5 年以下有期徒刑：一、於夜間侵入住宅或有人
    居住之建築物、船艦或隱匿其內而犯之者。二、毀越門扇、
    牆垣或其他安全設備而犯之者。三、攜帶兇器而犯之者。四
    、結夥三人以上而犯之者。五、乘火災、水災或其他災害之
    際而犯之者。六、在車站或埠頭而犯之者。」，修正後該條
    項規定：「犯竊盜罪而有下列情形之一者，處6 月以上、5
    年以下有期徒刑，得併科新臺幣10萬元以下罰金：一、侵入
    住宅或有人居住之建築物、船艦或隱匿其內而犯之者。二、
    毀越門扇、牆垣或其他安全設備而犯之者。三、攜帶兇器而
    犯之者。四、結夥三人以上而犯之者。五、乘火災、水災或
    其他災害之際而犯之者。六、在車站、埠頭、航空站或其他
    供水、陸、空公眾運輸之舟、車、航空機內而犯之者。」，
    修正後刑法第321 條第1 項之構成要件較寬，法定刑亦增加
    「得併科新臺幣10萬元以下罰金」，相較之下，修正前刑法
    第321 條第1 項之規定較有利於被告，故依刑法第2 條第1
    項前段規定，本件應適用被告行為時（即刑法第321 條第1
    項修正前）之規定論處。是核被告所為，係犯刑法第320 條
    第1 項之竊盜罪。被告曾有如犯罪事實欄所示之論罪科刑前
    科，此有臺灣高等法院被告前案紀錄表1 份在卷可憑，其於
    有期徒刑執行完畢後5 年內，故意再犯本件有期徒刑以上之
    罪，為累犯，應依刑法第47條第1 項規定加重其刑。爰審酌
    被告正值青壯，竟不思以正當之方式獲取財物，而貪圖私欲
    ，竊取他人之財物，侵害他人之財產安全，行為實有不當；
    惟念其犯後已坦承犯行，且所竊得之物品業經查獲而發還被
    害人，及被告犯罪動機、目的、手段等一切情狀，量處如主
    文所示之刑，並諭知易科罰金之折算標準，以資懲儆。
據上論斷，應依刑事訴訟法第273 條之1 第1 項、第284 條之1
、第299 條第1 項前段，刑法第2 條第1 項前段、第320 條第1
項、第47條第1 項、第41條第1 項前段，刑法施行法第1 條之1
，判決如主文。
本案經檢察官王筱寧到庭執行職務。
中    華    民    國   100    年    10    月    31    日
                    刑事第十三庭  法  官  楊筑婷
上列正本證明與原本無異。
如不服本判決，應於判決送達後10日內敘明上訴理由，向本院提
出上訴狀（應附繕本），上訴於臺灣高等法院。其未敘述上訴理
由者，應於上訴期間屆滿後20日內向本院補提理由書「切勿逕送
上級法院」。
                                  書記官  傅淑芳
中    華    民    國   100    年    10    月    31    日
附錄本案判決論罪科刑法條：
中華民國刑法第320條第1項
意圖為自己或第三人不法之所有，而竊取他人之動產者，為竊盜
罪，處5 年以下有期徒刑、拘役或5 百元以下罰金。